【裁判字號】    99,抗,1600
【裁判日期】    991019
【裁判案由】    依職權徵收訴訟費用
【裁判全文】
臺灣高等法院民事裁定                  99年度抗字第1600號
抗  告  人  甲○○
上列抗告人因與相對人美商科磊股份有限公司間依職權徵收訴訟
費用事件，對於中華民國99年9月8日臺灣新竹地方法院99年度他
字第7號裁定提起抗告，本院裁定如下：
    主  文
抗告駁回。
抗告費用新台幣一千元由抗告人負擔。
    理  由
一、原法院裁定略以：抗告人與相對人間之確認僱傭關係存在訴
    訟（原法院98年度勞訴字第21號判決，下稱系爭第21號判決
    ），依民事訴訟法第114條第1項之規定，應依職權徵收訴訟
    費用，而裁定命抗告人應負擔之訴訟費用額確定為新台幣（
    下同）100,376元。及其中99,010元自原法院裁定送達之翌
    日起至清償日止，按年息5％計算之利息，抗告人應向原法
    院如數繳納。另1,366元及自原法院裁定送達之翌日起至清
    償日止，按年息5％計算之利息，抗告人應給付予相對人。
二、本件抗告意旨略以：伊受非法解僱而失業，目前僅能尋得月
    薪1萬元之汽車銷售員工作，經濟陷入困境，且父親罹患癌
    症，需支付高額醫藥費用，抗告人又積欠銀行貸款264,967
    元，實無能力能支付高達10萬餘元之訴訟費用，爰檢附診斷
    證明書及銀行貸款證明等文件，提起抗告，聲請廢棄原裁定
    。
三、按經准予訴訟救助者，於終局判決確定或訴訟不經裁判而終
    結後，第一審受訴法院應依職權以裁定確定訴訟費用額，向
    應負擔訴訟費用之當事人徵收之，民事訴訟法第114條第1項
    前段定有明文；又依第1項確定之訴訟費用額，應於裁定送
    達之翌日起，加給按法定利率計算之利息，同法第91條第3
    項亦有明文。又按因定期給付或定期收益涉訟，以權利存續
    期間之收入總數為準；期間未確定時，應推定其存續期間。
    但其期間超過十年者，以十年計算，民事訴訟法第77條之10
    規定甚明。
四、經查：
  (一)兩造間請求確認僱傭關係存在之訴，抗告人聲請訴訟救助，
    經原法院於民國98年8月31日以98年度竹簡救字第6號裁定准
    許在案，而兩造間請求確認僱傭關係存在之訴亦經系爭第21
    號判決抗告人敗訴，確定訴訟費用應由抗告人負擔在案。
  (二)本件抗告人請求確認兩造間僱傭關係存在，及請求命相對人
    自98年4月1日起至回復抗告人職務前一日止，按月給付82,4
    53元，暨自各次月之16日起至清償日止，按年息5％計算之
    利息，業經原法院調閱系爭第21號卷核閱屬實，查抗告人現
    年40歲，至其可得退休之年齡，其權利存續期間超過10年，
    該訴訟標的價額核定為9,894,360元（計算式﹕82,453×10
    ×12＝9,894,360），應徵第一審裁判費99,010元。又證人
    旅費為訴訟費用之一，此觀之民事訴訟法第77條之23第1項
    自明。系爭第21號訴訟另有證人差旅費1,366元（單據附於
    系爭第21號卷194頁反面），故原法院裁定抗告人應負擔之
    訴訟費用額為100,376元，其中1,366元業由相對人預為繳納
    ，則抗告人因訴訟救助暫免而應負擔之訴訟費用確定為99,0
    10元，及應給付相對人之訴訟費用額為1,366元，及各自原
    法院裁定送達之翌日起至清償日止，按年息5％計算之利息
    ，依法應向抗告人徵收之，並命抗告人給付予相對人，於法
    並無不合。
  (三)抗告人雖主張其因非法解僱而失業，僅能尋得月薪1萬元之
    汽車銷售員工作，已積欠銀行貸款264,967元，且父親罹患
    癌症，需支付高額醫藥費用，並實無能力支付前揭訴訟費用
    云云，並檢附診斷證明書及銀行貸款證明文件為證，然查民
    事訴訟程序為防止人民任意訴訟，係採有償主義，對於訴訟
    費用係由敗訴之當事人負擔之，抗告人前揭確認僱傭關係存
    在之訴訟既受敗訴判決確定，依法即應負擔訴訟費用。縱使
    抗告人經濟困難而無能力支出，亦僅屬於國家及相對人日後
    強制執行有無結果之問題，並不影響原法院之裁定。抗告人
    上開主張，即非可取。
  (四)綜上，原法院依職權為徵收訴訟費用之裁定，並無違誤，本
    件抗告意旨，指摘原法院裁定不當，求為廢棄，即非有據，
    應予駁回。
五、據上論結，本件抗告為無理由，爰裁定如主文。
中    華    民    國    99    年    10    月    19    日
                    民事第十五庭
                        審判長法  官  王聖惠
                              法  官  邱瑞祥
                              法  官  呂淑玲
正本係照原本作成。
本裁定除以適用法規顯有錯誤為理由外，不得再抗告。如提起再
抗告，應於收受後10日內委任律師為代理人向本院提出再抗告狀
。並繳納再抗告費新台幣１千元。
中    華    民    國    99    年    10    月    20    日
                              書記官  明祖全

司法院資訊處製作；財團法人民間司法改革基金會備份。
